臺灣板橋地方法院刑事判決　　　　　　　　　　　　九十三年度訴字第一０九五號
　　公　訴　人　臺灣板橋地方法院檢察署檢察官
　　被　　　告　甲○○
右列被告因違反毒品危害防制條例案件，經檢察官提起公訴（九十三年度核退毒偵字
第四七０號），本院合議庭裁定依簡式審判程序審理，本院判決如左：
    主  文
甲○○施用第一級毒品，處有期徒刑陸月，如易科罰金以佰元折算壹日；扣案注射
針筒支沒收之。又施用第二級毒品，處有期徒刑月，如易科罰金以佰元折算壹
日。應執行有期徒刑柒月，如易科罰金以佰元折算壹日；扣案注射針筒支沒收之
。
    事  實
一、甲○○前因施用毒品案件，送觀察、勒戒後，認有繼續施用毒品傾向，經本院裁
    定送強制戒治，於民國八十九年一月十四日戒治期滿後，經臺灣板橋地方法院檢
    察署檢察官於八十九年四月十一日以八十九年度戒毒偵字第二三六號不起訴處分
    確定。詎其仍未戒除毒癮，於上開強制戒治期滿被釋放後之五年內，復基於分別
    施用第一級毒品海洛因與第二級毒品安非他命之犯意，於九十三年三月八日中午
    在臺北縣新莊市○○路○段一九六巷二弄十三號二樓施用安非他命，復另行起施
    用海洛因之犯意，於九十三年三月八日晚上在上址施用海洛因，嗣為警於九十三
    年三月九日下午七時三十分許，在上址臺北縣新莊市○○路○段一九六巷二弄十
    三號二樓查獲，並扣得其所有供其施用或預備施用海洛因所用之注射針筒三支等
    物。
二、案經臺北縣政府警察局樹林分局報告臺灣板橋地方法院檢察署檢察官偵查起訴。
    理  由
一、訊據被告甲○○對於右揭犯罪事實均坦承不諱。再被告為警於九十三年三月九日
    下午十時三十分許，採尿送驗結果，其尿液呈安非他命與嗎啡陽性反應（按施用
    海洛因經水解後呈嗎啡陽性反應）等情，此有臺灣檢驗科技股份有限公司出具之
    濫用藥物尿液檢驗報告一紙附卷可稽（見九十三年度核退毒偵字第四七０號偵查
    卷第二頁）。況本院依職權將被告之尿液送法務部調查局複驗結果，其尿液確呈
    安非他命與嗎啡陽性反應（按施用海洛因經水解後呈嗎啡陽性反應）等情，亦有
    卷附該局所出具之檢驗通知書一紙足佐（見本院卷）。此外，復有被告所有供其
    施用或預備施用毒品海洛因所用之注射針筒三支等物扣案足佐。參以，被告前因
    施用毒品案件，送觀察、勒戒後，認有繼續施用毒品傾向，經本院裁定送強制戒
    治，嗣於八十九年一月十四日戒治期滿後，經臺灣板橋地方法院檢察署檢察官於
    八十九年四月十一日以八十九年度戒毒偵字第二三六號不起訴處分確定等情，復
    有臺灣高等法院被告全國前案紀錄表一件在卷足參（見本院卷）。事證明確，被
    告犯行堪以認定，應予依法論科。
二、查海洛因與安非他命分別屬於毒品危害防制條例第二條第二項第一款、第二款所
    列之第一級、第二級毒品，故核被告所為，係犯毒品危害防制條例第十條第一項
    之施用第一級毒品罪與第二項之施用第二級毒品罪。又被告施用海洛因與安非他
    命前後非法持有海洛因與安非他命之低度行為，應為施用之高度行為所吸收，僅
    論以施用之高度行為。被告自承其係分開施用海洛因與安非他命，則被告所犯之
    上開施用第一級毒品罪與施用第二級毒品罪，犯意各別，罪名亦異，應予分論併
    罰。爰審酌被告再度違反禁令，非法施用足以導致精神障礙及生命危險之毒品，
    危害身心甚鉅，且施用毒品後可能做出對於他人或社會有危害之衝動行為，惟被
    告犯罪後坦承犯行之態度等一切情狀，量處如主文所示之刑，及諭知易科罰金之
    折算標準，並定其應執行刑，及諭知易科罰金之折算標準，以資懲儆。
三、扣案之注射針筒三支，被告供承係其所有，與其施用毒品海洛因有關之物（見本
    院九十三年九月三十日審判筆錄），足徵上開注射針筒三支，應係被告所有供其
    施用或預備施用毒品海洛因所用之物，該等物品應依刑法第三十八條第一項第二
    款、第三項之規定，在被告施用第一級毒品之主文項下，宣告沒收之。
四、末按「除被告所犯為死刑、無期徒刑、最輕本刑為三年以上有期徒刑之罪或高等
    法院管轄第一審案件者外，於前條第一項程序進行中，被告先就被訴事實為有罪
    之陳述時，審判長得告知被告簡式審判程序之旨，並聽取當事人、代理人、辯護
    人及輔佐人之意見後，裁定進行簡式審判程序。」刑事訴訟法第二百七十三條之
    一第一項定有明文。查本件被告所犯上開施用毒品之罪，非最輕本刑為三年以上
    有期徒刑之罪，且被告於本院九十三年九月三十日審判程序進行中，復就被訴之
    事實為有罪之陳述，經告知被告簡式審判程序之旨，被告及公訴人對於本件改依
    簡式審判程序審理亦均表示無意見，本院即依前揭刑事訴訟法規定，裁定本件進
    行簡式審判程序，末此敘明。
據上論斷，應依刑事訴訟法第二百九十九條第一項前段、第二百七十三條之一第一項
，毒品危害防制條例第十條第一項、第二項，刑法第十一條前段、第五十一條第五款
、第四十一條第一項前段、第二項、第三十八條第一項第二款、第三項，判決如主文
。
本案經檢察官楊仲農到庭執行職務。
中　　　華　　　民　　　國　　九十三　　年　　　十　　　月　   十四     日
                          臺灣板橋地方法院刑事第七庭
                              法　官  許必奇
右正本證明與原本無異。
如不服本判決，應於判決送達後十日內，向本院提出上訴狀。
                              書記官  金和國
中　　　華　　　民　　　國　　九十三　　年　　　十　　　月　   十四     日
附錄：
毒品危害防制條例第十條：
施用第一級毒品者，處六月以上五年以下有期徒刑。
施用第二級毒品者，處三年以下有期徒刑。
